【裁判字號】    89,上訴,1459
【裁判日期】    891013
【裁判案由】    毒品危害防制條例
【裁判全文】
臺灣高等法院臺南分院刑事判決          八十九年度上訴字第一四五九號  Ａ
      上  訴  人
      即  被  告  甲  ○  ○
右上訴人因違反毒品危害防制條例案件，不服臺灣嘉義地方法院八十九年度訴字第四
八五號中華民國八十九年十月十三日第一審判決（起訴案號：臺灣嘉義地方法院檢察
署八十九年度偵字第四八三一號），提起上訴，本院判決如左：
      主      文
上訴駁回。
      事      實
甲○○前曾於民國八十二年間，因違反肅清煙毒條例及麻醉藥品管理條例等罪，分別
經法院判處罪刑確定，嗣經合併定應執行有期徒刑六年四月，入監服刑後於八十六年
四月十八日假釋出獄，現尚在假釋期間，未能悛悔，於八十九年七月十四日晚上七至
八時間，在嘉義市○○路與興達路口，無償轉讓第二級毒品安非他命一小包予其友人
陳柏誠，供陳柏誠攜回施用，嗣陳柏誠另案為警查獲，供出上情而查獲。案經嘉義縣
警察局移送臺灣嘉義地方法院檢察署檢察官偵查起訴。
      理      由
一、訊之上訴人即被告甲○○否認其有前揭無償轉讓第二級毒品安非他命一小包予陳
    柏誠之犯行，辯稱：伊係與陳柏誠一起吸食安非他命，但並沒有無償拿安非他命
    給他吸食云云。然查前揭事實，迭據被告甲○○於警訊、檢察官偵查中及原審審
    理時供承不諱，其於警訊時供承：「陳柏誠於八十九年七月十四日下午七、八時
    打我的行電話0000000000向我討一些安非他命要吸食，兩人約定在嘉
    義市○○路與興達路口見面，我拿一包安非他命給他」、「他沒有給我任何代價
    」（見警卷第一頁反面）；於偵查中供承：「（問：八十九年七月十四日你是否
    有在嘉義市○○路與興達路口拿一包安非他命給陳柏誠？）他聯絡約我在該處見
    面，原本要去他家吸安非他命，但是他說他媽媽在家不方便，他要我給他一些，
    所以我就拿一些給他」、「（問：拿給他安非他命有無代價？沒有」（見偵查卷
    第十八頁反面）；於原審審理時亦供承：「（問：八十九年七月十四日晚上七至
    八點左右，你在嘉義市○○路與興達路口交安非他命給陳柏誠？）是，我們約在
    那裡見面」、「（問：對檢察官所述罪嫌有何辯解？）沒有」等語（見一審卷第
    二十四頁），核與證人陳柏誠於警訊時供稱：「我於八十九年七月十四日下午從
    台中回到嘉義市，約晚上七、八時，我打朋友甲○○行動電000000000
    0話聯絡向他分討一些安非他命供我吸食，兩人相約在嘉義市○○路與興達路口
    見面，甲○○拿一包安非他命給我」（見警卷第三頁反面）；又於原審結證稱：
    「安非他命是甲○○給我的，他給我一包我分成兩包，沒有任何代價，是八十九
    年七月十四日晚上七、八左右在嘉義市○○路與友愛路口拿給我」（見一審卷第
    二十四頁）等語情節合，被告在警、訊偵查中及原審之自白，核與事實相符，
    是其在本院審理時所為辯解，顯係畏罪卸責之詞，不足採信。本件事證明確，被
    告犯行堪予認定。
二、按安非他命為毒品危害防制條例第二條第二項所稱之第二級毒品，被告甲○○無
    償轉讓安非他命予陳柏誠吸食，核其所為，係犯毒品危害防制條例第八條第二項
    之轉讓第二級毒品罪。其持有毒品之低度行為為轉讓之高度行為所吸收，不另論
    罪。原審依毒品危害防制條例第八條第二項，並審酌被告之品行、智識程度、與
    被害人平日之關係、其犯罪之動機、手段、轉讓毒品對他人身心及社會安全所生
    之危害及被告犯罪後之態度等一切情狀，量處被告有期徒刑十月，認事用法及量
    刑均無不當。被告上訴意旨否認其有前揭無償轉讓安非他命之犯行而指摘原判決
    不當，為無理由，應予駁回。
據上論結，應依刑事訴訟法第三百六十八條，判決如主文。
本案經檢察官李傳來到庭執行職務。
中    華    民    國      八十九      年      十二      月      十四    日
                                  臺灣高等法院臺南分院刑事第三庭
                                      審判長法官  黃    三    哲
                                            法官  林    勝    木
                                            法官  楊    省    三
右正本證明與原本無異。
如不服本判決，應於判決送達後十日內向本院提出上訴狀，其未敘述理由者並應於提
出上訴狀後十日內向本院補提理由書（應附繕本)。
                                      法院書記官  陳    淑    貞
中    華    民    國      八十九      年      十二      月      十五    日
附錄本案論罪科刑適用之法條：
毒品危害防制條例第八條第二項：
轉讓第二級毒品者，處六月以上五年以下有期徒刑，得併科新台幣七十萬元以下罰金
。


司法院資訊處製作；財團法人民間司法改革基金會備份。
